【裁判字號】    90,親,144
【裁判日期】    901227
【裁判案由】    否認子女
【裁判全文】
臺灣高雄地方法院民事判決  九十年度親字第一四四號
    原      告    甲○○
    被      告    丙○○
    兼法定代理人  乙○○
右當事人間否認子女事件，本院判決如左：
    主      文
確認被告丙○○（民國九十年六月二日生）非被告乙○○與原告甲○○之婚生女。
訴訟費用由被告負擔。
    事實及理由
一、原告起訴主張：原告甲○○與被告乙○○於民國（下同）八十三年三月二十五日
    結婚，嗣於九十年四月九日離婚。惟原告與被告乙○○婚姻關係存續中，分居多
    年，原告並自證人劉明和處受胎，而於九十年六月二日產下另一被告丙○○，雖
    被告丙○○係原告與被告乙○○於婚姻關係存續中所生，依法推定為婚生子女，
    惟被告丙○○既非原告自被告乙○○受胎所生之子女，為此，爰依民法第一千零
    六十三條提起本訴，求為判決如主文所示等語。被告對原告主張之事實未予否認
    ，並聲明同意原告之請求，惟主張訴訟費用應由原告負擔。
二、按妻之受胎，係在婚姻關係存續中者，推定其所生子女為婚生子女，前項推定，
    如夫妻之一方能證明妻非自夫受胎者，得提起否認之訴，但應於知悉子女出生之
    日起，一年內為之，民法第一千零六十三條第一、二項定有明文。
三、本件原告主張伊與被告乙○○係於上開時日結婚之夫妻，嗣於九十年六月二日離
    婚，而伊所生之子即被告丙○○之受胎期間，雖係在伊與被告乙○○婚姻關係存
    續中，而依法推定為被告乙○○之婚生子女，惟被告丙○○實係由證人劉明和而
    非被告乙○○受胎所生之事實，業據其提出與所述相符之戶籍謄本、出生證明書
    各乙件為證，並經證人劉明和證述明白，且被告丙○○與訴外人劉明和間之親子
    關係，經本院囑託行政院國軍退除役官兵輔導委員會高雄榮民總醫院為鑑定，經
    該院依白血球表面抗原、血型及聚合脢ＤＮＡ分析結果，均無法否定其親子血緣
    關係乙節，亦有該院九十高總行字第九０一０六九六號函在卷可稽，是被告丙○○與訴外人劉明和間，既無法否定其親子血緣關係，原告主張被告丙○○非自被
    告乙○○受胎所生等語，自屬可採。從而，原告依民法第一千零六十三條第二項
    規定，請求確認被告丙○○非被告乙○○與伊之婚生女，洵屬有據，應予准許。
四、訴訟費用負擔之依據：被告雖主張訴訟費用應由原告負擔，惟遍閱民事訴訟法關
    於訴訟費用負擔之規定，本件不符由勝訴當事人負擔訴訟費用之任一要件，故無
    從准許。爰依該法第七十八條諭知如主文第二項。
中      華      民      國    九十    年    十二    月    二十七        日
                                  臺灣高雄地方法院民事第二庭
~B法      官  甯  馨
右為正本係照原本作成。
如不服本判決，應於送達後廿日內，向本院提出上訴狀。
中      華      民      國    九十    年    十二    月    二十八        日
~B法院書記官  鄭淑華


司法院資訊處製作；財團法人民間司法改革基金會備份。
